<!DOCTYPE html PUBLIC "-//W3C//DTD XHTML 1.0 Transitional//EN" "http://www.w3.org/TR/xhtml1/DTD/xhtml1-transitional.dtd">
<html xmlns="http://www.w3.org/1999/xhtml">
<head>
	<meta http-equiv="Content-Type" content="text/html; charset=iso-8859-1" />
	<title>Ymmärrä suomea</title>
	<style type="text/css" media="all">@import "css/styles.css";</style>
	<script type="text/javascript" src="swfobject.js"></script>
</head>
<body class="font-medium">
	<div id="main-wrapper">
		<div id="topbar"></div>
		<div id="main-menu">
			<table cellspacing="0" cellpadding="0" border="0" class="add-links"><tr>
				<td class="item"><img class="raquo" src="i/raquo.gif" alt="" height="7" width="4" /><a href="/ymmarra/index.php?moduli=sanakirja">Sanakirja</a></td>
				<td class="item"><img class="raquo" src="i/raquo.gif" alt="" height="7" width="4" /><a href="/ymmarra/index.php?moduli=verbit">Verbiluettelo</a></td>
				<td class="item"><img class="raquo" src="i/raquo.gif" alt="" height="7" width="4" /><a href="/ymmarra/index.php?moduli=kielioppi">Kielioppi</a></td>
			</tr></table>
			<table cellspacing="0" cellpadding="0" border="0"><tr>
				<td class="item"><img class="raquo" src="i/raquo.gif" alt="" height="7" width="4" /><a href="/ymmarra/index.php">Etusivu</a></td>
				<td class="item"><img class="raquo" src="i/raquo.gif" alt="" height="7" width="4" /><a href="/ymmarra/index.php?moduli=tekstit">Lukutekstit</a></td>
			</tr></table>
		</div>
		<div id="content">
			<table cellspacing="0" cellpadding="0" border="0" id="content-wrapper"><tr>
				<td>
					<div id="left-menu">
												<div class="header-verb"><span>Verbit</span></div>
						<div class="menu">
								<div class="init"><a href="/ymmarra/index.php?moduli=verbit&kirjain=a">A</a></div>
								<div class="init"><a href="/ymmarra/index.php?moduli=verbit&kirjain=e">E</a></div>
								<div class="init"><a href="/ymmarra/index.php?moduli=verbit&kirjain=h">H</a></div>
								<div class="init"><a href="/ymmarra/index.php?moduli=verbit&kirjain=i">I</a></div>
								<div class="init"><a href="/ymmarra/index.php?moduli=verbit&kirjain=j">J</a></div>
								<div class="init"><a href="/ymmarra/index.php?moduli=verbit&kirjain=k">K</a></div>
								<div class="init"><a href="/ymmarra/index.php?moduli=verbit&kirjain=l">L</a></div>
								<div class="init"><a href="/ymmarra/index.php?moduli=verbit&kirjain=m">M</a></div>
								<div class="init"><a href="/ymmarra/index.php?moduli=verbit&kirjain=n">N</a></div>
								<div class="init"><a href="/ymmarra/index.php?moduli=verbit&kirjain=o">O</a></div>
								<div class="init"><a href="/ymmarra/index.php?moduli=verbit&kirjain=p">P</a></div>
								<div class="init"><a href="/ymmarra/index.php?moduli=verbit&kirjain=r">R</a></div>
								<div class="init"><a href="/ymmarra/index.php?moduli=verbit&kirjain=s">S</a></div>
								<div class="init"><a href="/ymmarra/index.php?moduli=verbit&kirjain=t">T</a></div>
								<div class="init"><a href="/ymmarra/index.php?moduli=verbit&kirjain=u">U</a></div>
								<div class="init"><a href="/ymmarra/index.php?moduli=verbit&kirjain=v">V</a></div>
								<div class="init"><a href="/ymmarra/index.php?moduli=verbit&kirjain=y">Y</a></div>
								<div class="init"><a href="/ymmarra/index.php?moduli=verbit&kirjain=Ä">Ä</a></div>
						</div>					</div>
				</td>
				<td>
					<div id="main-content">
						<div id="path">
							<a href=".">Etusivu</a> &gt; <a href="/ymmarra/index.php?moduli=verbit&kirjain=P">P</a>						</div>
													<h1>PERUUTTAA</h1>
						<table cellspacing="0" cellpadding="0" border="0">
							<tr>
								<td colspan="2" style="padding-bottom:10px;"><strong>Aktiivin indikatiivi</strong></td>
							</tr>
							<tr>
								<td><pre>PREESENS                   
minä      peruutan         
sinä      peruutat         
hän       peruuttaa        
me        peruutamme       
te        peruutatte       
he        peruuttavat      

PASSIIVI
          peruutetaan      

IMPERFEKTI                 
         peruutin          
         peruutit          
         peruutti          
         peruutimme        
         peruutitte        
         peruuttivat       

PASSIIVI
         peruutettiin      

PERFEKTI
olen     peruuttanut       
olet     peruuttanut       
on       peruuttanut       
olemme   peruuttaneet      
olette   peruuttaneet      
ovat     peruuttaneet      

PASSIIVI
on       peruutettu        

PLUSKVAMPERFEKTI

olin     peruuttanut       
olit     peruuttanut       
oli      peruuttanut       
olimme   peruuttaneet      
olitte   peruuttaneet      
olivat   peruuttaneet      

PASSIIVI
oli      peruutettu        
</pre></td>
								<td>&nbsp;&nbsp;&nbsp;</td>
								<td><pre>     KIELTOMUOTO
     en        peruuta
     et        peruuta
     ei        peruuta
     emme      peruuta
     ette      peruuta
     eivät     peruuta


     ei        peruuteta

   
     en        peruuttanut
     et        peruuttanut
     ei        peruuttanut
     emme      peruuttaneet
     ette      peruuttaneet
     eivät     peruuttaneet


     ei        peruutettu


      en      ole peruuttanut
      et      ole peruuttanut
      ei      ole peruuttanut
      emme    ole peruuttaneet
      ette    ole peruuttaneet
      eivät   ole peruuttaneet


      ei      ole peruutettu



      en    ollut  peruuttanut
      et    ollut  peruuttanut
      ei    ollut  peruuttanut
      emme  olleet peruuttaneet
      ette  olleet peruuttaneet
      eivät olleet peruuttaneet


      ei    ollut  peruutettu
</pre></td>
							</tr>
						</table>
						<table cellspacing="0" cellpadding="0" border="0">
							<tr>
								<td colspan="2" style="padding-bottom:10px;"><strong>Aktiivin konditionaali</strong></td>
							</tr>
							<tr>
								<td><pre>PREESENS 
minä     peruuttaisin      
sinä     peruuttaisit      
hän      peruuttaisi       
me       peruuttaisimme    
te       peruuttaisitte    
he       peruuttaisivat    

PASSIIVI
         peruutettaisiin   

PERFEKTI
olisin   peruuttanut       
olisit   peruuttanut       
olisi    peruuttanut       
olisimme peruuttaneet      
olisitte peruuttaneet      
olisivat peruuttaneet      

PASSIIVI
olisi    peruutettu        
</pre></td>
								<td>&nbsp;&nbsp;&nbsp;</td>
								<td><pre> 
      en          peruuttaisi
      et          peruuttaisi
      ei          peruuttaisi
      emme        peruuttaisi
      ette        peruuttaisi
      eivät       peruuttaisi


      ei          peruutettaisi


      en olisi    peruuttanut
      et olisi    peruuttanut
      ei olisi    peruuttanut
      emme olisi  peruuttaneet
      ette olisi  peruuttaneet
      eivät olisi peruuttaneet


     ei olisi    peruutettu
</pre></td>
							</tr>
						</table>
						<table cellspacing="0" cellpadding="0" border="0">
							<tr>
								<td colspan="2" style="padding-bottom:10px;"><strong>Aktiivin potentiaali</strong></td>
							</tr>
							<tr>
								<td><pre>PREESENS
minä     peruuttanen       
sinä     peruuttanet       
hän      peruuttanee       
me       peruuttanemme     
te       peruuttanette     
he       peruuttanevat     

PASSIIVI
         peruutettaneen    

PERFEKTI
lienen   peruuttanut       
lienet   peruuttanut       
lienee   peruuttanut       
lienemme peruuttaneet      
lienette peruuttaneet      
lienevät peruuttaneet      

PASSIIVI
lienee   peruutettu        
</pre></td>
								<td>&nbsp;&nbsp;&nbsp;</td>
								<td><pre> 
      en          peruuttane
      et          peruuttane
      ei          peruuttane
      emme        peruuttane
      ette        peruuttane
      eivät       peruuttane


      ei          peruutettane


      en    liene peruuttanut
      et    liene peruuttanut
      ei    liene peruuttanut
      emme  liene peruuttaneet
      ette  liene peruuttaneet
      eivät liene peruuttaneet


      ei    liene peruutettu
</pre></td>
							</tr>
						</table>
						<table cellspacing="0" cellpadding="0" border="0">
							<tr>
								<td colspan="2" style="padding-bottom:10px;"><strong>Aktiivin imperatiivi</strong></td>
							</tr>
							<tr>
								<td><pre>PREESENS

(sinä)   peruuta           
(hän)    peruuttakoon      
(me)     peruuttakaamme    
(te)     peruuttakaa       
(he)     peruuttakoot      

PASSIIVI
         peruutettakoon    

PERFEKTI

ole      peruuttanut       
olkoon   peruuttanut       
olkaamme peruuttaneet      
olkaa    peruuttaneet      
olkoot   peruuttaneet      

PASSIIVI

olkoon   peruutettu        
</pre></td>
								<td>&nbsp;&nbsp;&nbsp;</td>
								<td><pre> 

      älä         peruuta
      älköön      peruuttako
      älkäämme    peruuttako
      älkää       peruuttako
      älkööt      peruuttako


      älköön      peruutettako



      älä ole       peruuttanut
      älköön olko   peruuttanut
      älkäämme olko peruuttaneet
      älkää olko    peruuttaneet
      älkööt olko   peruuttaneet



      älköön olko   peruutettu
</pre></td>
							</tr>
						</table>
						<table cellspacing="0" cellpadding="0" border="0">
							<tr>
								<td colspan="2" style="padding-bottom:10px;"><strong>Verbin nominaalimuodot</strong></td>
							</tr>
							<tr>
								<td><pre>I INFINITIIVI              

Lyhyempi muoto:            
         peruuttaa         

Pitempi muoto:             
         peruuttaakseni    
         peruuttaaksesi
         peruuttaakseen
         peruuttaaksemme
         peruuttaaksenne
         peruuttaakseen

III  INFINITIIVI           

inessiivi    peruuttamassa 
elatiivi     peruuttamasta 
illatiivi    peruuttamaan  
adessiivi    peruuttamalla
abessiivi    peruuttamatta 
instruktiivi peruuttaman   
                           
Passiivi
instruktiivi peruutettaman 
                           
                           
</pre></td>
								<td>&nbsp;&nbsp;&nbsp;</td>
								<td><pre>     II INFINITIIVI

     inessiivi    peruuttaessa
     instruktiivi peruuttaen

     Passiivi
     inessiivi    peruutettaessa






     IV INFINITIIVI

     nominatiivi  peruuttaminen  
     partitiivi   peruuttamista
     

     I PARTISIIPPI
     aktiivi      peruuttava   
     passiivi     peruutettava

    II PARTISIIPPI
    aktiivi      peruuttanut
    passiivi     peruutettu
</pre></td>
							</tr>
						</table>

					</div>
				</td>
			</tr></table>		</div>
		<div id="footer"><a href="http://www.oph.fi/"><img src="i/oph_logo_ymmarrasuomea.gif" width="157" height="35" alt="OPH" /></a></div>
	</div>
</body>
</html>
